臺灣桃園地方法院刑事判決              100年度易字第476號
公  訴  人  臺灣桃園地方法院檢察署檢察官
被      告  詹裕仁
上列被告因家暴恐嚇案件，經檢察官提起公訴（99年度偵字第19
610 號），被告於準備程序中，就被訴事實為有罪之陳述，經本
院合議庭裁定適用簡式審判程序，判決如下：
    主  文
詹裕仁以加害生命、身體之事，恐嚇他人致生危害於安全，處有
期徒刑參月，如易科罰金，以新臺幣壹仟元折算壹日。緩刑貳年
，緩刑期內付保護管束。扣案之刀子（含刀鞘）壹把沒收。
    事  實
一、詹裕仁與吳秀珠於民國81年6 月24日至100 年3 月間為夫妻
    關係，二人為家庭暴力防治法第3 條第1 款所定之家庭成員
    。詹裕仁因不滿吳秀珠未經同意察看其行動電話內之號碼而
    起爭執，竟於99年6 月14日下午6 時許，在吳秀珠與其妹夫
    黃永乾與母親許粟凱陪同，返回桃園縣桃園市○○里○○街
    7 巷1 號住處拿取衣物之際，基於恐嚇之犯意，持刀（含刀
    鞘）恫嚇吳秀珠稱：「妳這個女人不准進來這房子，妳進來
    我就要殺妳」等語，以此加害生命、身體之事恐嚇吳秀珠，
    使吳秀珠心生畏懼，致生危害於安全。
二、案經吳秀珠訴由桃園縣政府警察局桃園分局報請臺灣桃園地
    方法院檢察署檢察官偵查起訴。
    理  由
一、程序方面：
    本案被告詹裕仁所犯係死刑、無期徒刑、最輕本刑為3 年以
    上有期徒刑以外之罪，亦非高等法院管轄第一審案件，於準
    備程序進行中，被告就被訴事實為有罪之陳述，經告知被告
    簡式審判程序之旨，並聽取檢察官及被告之意見後，本院合
    議庭裁定由受命法官進行簡式審判程序，是本案之證據調查
    ，依刑事訴訟法第273 條之2 規定，不受同法第159 條第1
    項、第161 條之2 、第161 條之3 、第163 條之1 及第164
    條至第170 條規定之限制，合先敘明。
二、認定犯罪事實所憑證據及理由：
    上開犯罪事實，業據被告於本院準備程序及審理時均坦承不
    諱，核與證人即告訴人吳秀珠於警詢時中指訴情節相符（見
    偵卷第7-8 頁），復有證人即告訴人之妹夫黃永乾、告訴人
    之母親許粟凱於警詢、偵查中之證述（見偵卷第9-10、29-3
    0 、41-42 頁）、扣案刀子（含刀鞘）1 把在卷可稽。是被
    告前開任意性自白核與事實相符，應堪信真正。從而，本案
    被告犯行事證明確，洵堪認定，自應依法論科。
三、論罪科刑：
  (一)查被告於本案行為時為告訴人之夫，二人屬家庭暴力防治法
    第3 條第1 款之家庭成員關係，且本案被告持刀向告訴人恫
    嚇：「妳這個女人不准進來這房子，妳進來我就要殺妳」」
    等語，客觀上足致生危害於告訴人之生命、身體安全，核被
    告所為係犯刑法第305 條恐嚇危害安全罪，依家庭暴力防治
    法2 條第2 款之規定，應論以家庭暴力罪。又被告於上述時
    地陸續以前開話語及舉動恐嚇告訴人，係於密切接近之時地
    為之，且侵害單一被害法益，各行為之獨立性極為薄弱，復
    出於同一恐嚇犯意，依一般社會觀念，各舉動難以強行分開
    ，應視為數個舉動之接續實施，合為包括之一行為予以評價
    ，為接續犯。
  (二)爰審酌被告與告訴人因查看手機內容之事發生爭執，不思理
    性處理，反以恐嚇方式恫嚇告訴人，顯有不該，惟念被告犯
    後終能坦承犯行，且與告訴人達成和解，並獲得告訴人之原
    諒，另兼衡被告犯罪之手段、生活狀況、智識程度等一切情
    狀，量處如主文所示之刑，並諭知易科罰金之折算標準，以
    資懲儆。又被告前未因故意犯罪受有期徒刑以上刑之宣告，
    有臺灣高等法院被告前案紀錄表1 份附卷可查，被告經此刑
    之教訓，當明瞭加強自身之情緒控管能力，而無再犯之虞，
    因認所宣告之刑以暫不執行為適當，爰依刑法第74條第1 項
    第1 款規定，併予宣告緩刑2 年，並依家庭暴力防治法第38
    條第1 項規定，諭知於緩刑期內付保護管束，俾由專業人員
    於該期間內施以觀護與輔導，以導正其觀念、加強其情緒控
    管能力，而啟自新。
  (三)又扣案之刀子（含刀鞘）1 把，為被告所有，並係供被告犯
    罪所用之物，業據其供承在卷，爰依刑法第38第1 項第2 款
    宣告沒收。
據上論斷，應依刑事訴訟法第284 條之1 、第273 條之1 第1 項
、第299 條第1 項前段，刑法第305 條、第41條第1 項前段、第
74條第1 項第1款、第38條第1 項第2 款，家庭暴力防治法第38
條第1 項，刑法施行法第1 條之1 第1 項、第2 項前段，判決如
主文。
本案經檢察官姜永浩到庭執行職務。
中    華    民    國  100     年    8     月    31    日
                  刑事第八庭    法  官  溫祖明
以上正本證明與原本無異。
如不服本判決應於收受判決後10日內向本院提出上訴書狀，並應
敘述具體理由。其未敘述上訴理由者，應於上訴期間屆滿後20日
內向本院補提理由書( 均須按他造當事人之人數附繕本) 「切勿
逕送上級法院」。
                                書記官  邱仲騏
中    華    民    國  100     年    9     月    1     日
附錄本案論罪科刑法條：
刑法第305條
（恐嚇危害安全罪）
以加害生命、身體、自由、名譽、財產之事，恐嚇他人致生危害
於安全者，處2 年以下有期徒刑、拘役或3 百元以下罰金。